[1dy7i-1h0iOc#0] ^Seammás/seammás<adv>$ ^bohte/boahtit<vblex><iv><indic><pres><p1><du>/boahtit<vblex><iv><indic><pret><p3><pl>$ ^eanet/eanet<adv>$ ^ja/ja<cnjcoo>$ ^eanet/eanet<adv>$ ^gáibádusat/gáibádus<n><pl><nom>/gáibádus<n><sem_prod-cogn><pl><nom>/gáibádus<n><sem_prod-cogn><sg><acc><px2sg>/gáibádus<n><sem_prod-cogn><sg><gen><px2sg>/gáibádus<n><sg><acc><px2sg>/gáibádus<n><sg><gen><px2sg>$ ^dasa/dassat<vblex><tv><imp><conneg>/dassat<vblex><tv><imp><p2><sg>/dassat<vblex><tv><indic><pres><conneg>/dat<prn><dem><sg><ill>$ ^ahte/ahte<cnjcoo>/ahte<cnjsub>$ ^boazosápmelaš/boazosápmelaš<n><sem_hum><sg><nom>/boazosápmelaš<n><sg><nom>$ ^galggai/galgat<vblex><iv><indic><pret><p3><sg>$ ^dovdat/dovdat<vblex><tv><indic><pres><p1><pl>/dovdat<vblex><tv><inf>$ ^lágaid/lága<n><pl><acc>/lága<n><pl><gen>/lága<n><sem_dummytag><pl><acc>/lága<n><sem_dummytag><pl><gen>/láhka<n><pl><acc>/láhka<n><pl><gen>/láhka<n><sem_rule><pl><acc>/láhka<n><sem_rule><pl><gen>$^,/,<cm>$ ^máhttit/máhttit<vblex><tv><imp><p2><pl>/máhttit<vblex><tv><indic><pres><p1><pl>/máhttit<vblex><tv><inf>$ ^doaimmahit/doaibmat<ex_vblex><ex_iv><der_h><vblex><tv><indic><pres><p1><pl>/doaibmat<ex_vblex><ex_iv><der_h><vblex><tv><indic><pres><p3><pl>/doaibmat<ex_vblex><ex_iv><der_h><vblex><tv><indic><pret><p2><sg>/doaibmat<ex_vblex><ex_iv><der_h><vblex><tv><inf>/doaimmahit<vblex><tv><indic><pres><p1><pl>/doaimmahit<vblex><tv><indic><pres><p3><pl>/doaimmahit<vblex><tv><indic><pret><p2><sg>/doaimmahit<vblex><tv><inf>$ ^rehketdoalu/rehketdoallu<n><sem_dummytag><sg><acc>/rehketdoallu<n><sem_dummytag><sg><gen>/rehketdoallu<n><sg><acc>/rehketdoallu<n><sg><gen>$ ^ja/ja<cnjcoo>$ ^eará/eará<prn><ind><attr>/eará<prn><ind><sg><acc>/eará<prn><ind><sg><gen>/eará<prn><ind><sg><nom>$ ^báberbargguid/bábir<n><cmp_sgnom><cmp>+bargu<n><pl><acc>/bábir<n><cmp_sgnom><cmp>+bargu<n><pl><gen>/bábir<n><cmp_sgnom><cmp>+bargu<n><sem_act_plc><pl><acc>/bábir<n><cmp_sgnom><cmp>+bargu<n><sem_act_plc><pl><gen>/bábir<n><sem_mat_txt><cmp_sgnom><cmp>+bargu<n><pl><acc>/bábir<n><sem_mat_txt><cmp_sgnom><cmp>+bargu<n><pl><gen>/bábir<n><sem_mat_txt><cmp_sgnom><cmp>+bargu<n><sem_act_plc><pl><acc>/bábir<n><sem_mat_txt><cmp_sgnom><cmp>+bargu<n><sem_act_plc><pl><gen>$ ^ja/ja<cnjcoo>$ ^dan/dat<prn><dem><sg><acc>/dat<prn><dem><sg><gen>/dat<prn><dem><sg><ill><attr>/dat<prn><dem><sg><loc><attr>$ ^ahte/ahte<cnjcoo>/ahte<cnjsub>$ ^máhtii/máhttit<vblex><tv><indic><pret><p3><sg>$ ^organiseret/organiseret<ex_vblex><tv><der_d><vblex><imp><conneg>/organiseret<ex_vblex><tv><der_d><vblex><imp><p2><sg>/organiseret<ex_vblex><tv><der_d><vblex><indic><pres><conneg>/organiseret<ex_vblex><tv><der_h><vblex><imp><conneg>/organiseret<ex_vblex><tv><der_h><vblex><imp><p2><sg>/organiseret<ex_vblex><tv><der_h><vblex><indic><pres><conneg>/organiseret<vblex><tv><indic><pres><p1><pl>/organiseret<vblex><tv><indic><pres><p2><sg>/organiseret<vblex><tv><inf>$ ^ealu/eallu<n><sem_ani_group><sg><acc>/eallu<n><sem_ani_group><sg><gen>/eallu<n><sg><acc>/eallu<n><sg><gen>$ ^nu/nu<adv>$ ^ahte/ahte<cnjcoo>/ahte<cnjsub>$ ^oažžu/oažžut<ex_vblex><tv><der_nomag><n><sg><acc>/oažžut<ex_vblex><tv><der_nomag><n><sg><gen>/oažžut<ex_vblex><tv><der_nomag><n><sg><nom>/oažžut<vblex><tv><imp><p1><du>/oažžut<vblex><tv><imp><p2><du>/oažžut<vblex><tv><indic><pres><p3><sg>/oažžut<vblex><tv><prsprc>$ ^eanemus/eanemus<adv>$ ^ávkki/ávki<n><sem_semcon><sg><acc>/ávki<n><sem_semcon><sg><gen>/ávki<n><sg><acc>/ávki<n><sg><gen>$ ^das/dat<prn><dem><sg><loc>$^./.<sent>$
[/1dy7i-1h0iOc]
[2XJYvR47j_oc#0] ^Buot/buot<prn><ind><acc>/buot<prn><ind><attr>/buot<prn><ind><nom>$ ^dan/dat<prn><dem><sg><acc>/dat<prn><dem><sg><gen>/dat<prn><dem><sg><ill><attr>/dat<prn><dem><sg><loc><attr>$ ^9/9<num>/9<num><arab><sg><acc>/9<num><arab><sg><gen>/9<num><arab><sg><ill><attr>/9<num><arab><sg><loc><attr>/9<num><arab><sg><nom>/9<num><sem_id>$ ^suohkanis/suohkan<n><sem_org><sg><acc><px3sg>/suohkan<n><sem_org><sg><gen><px3sg>/suohkan<n><sem_org><sg><loc>/suohkan<n><sg><acc><px3sg>/suohkan<n><sg><gen><px3sg>/suohkan<n><sg><loc>$ ^orrot/orrut<vblex><iv><imp><p1><pl>/orrut<vblex><iv><imp><p2><pl>/orrut<vblex><iv><indic><pres><p3><pl>/orrut<vblex><iv><indic><pret><p2><sg>$ ^sápmelaččat/sápmelaš<n><pl><nom>/sápmelaš<n><sem_hum><pl><nom>$^./.<sent>$
[/2XJYvR47j_oc]
[4UJg0RdLzhs0#0] ^Sámediggi/Sámediggi<np><attr>/Sámediggi<np><org><attr>/Sámediggi<np><org><sg><nom>/Sámediggi<np><sg><nom>/sámediggi<n><sem_build_org><sg><nom>/sámediggi<n><sg><nom>$ ^lea/leat<vblex><iv><indic><pres><p3><sg>$ ^guhkit/guhkidit<vblex><tv><imp><conneg>/guhkidit<vblex><tv><imp><p2><sg>/guhkidit<vblex><tv><indic><pres><conneg>/guhkki<adj><pl><nom>/guhkki<adj><sem_dummytag><pl><nom>/guhkki<ex_adj><der_aadv><adv>/guhkki<ex_adj><der_comp><adj><attr>/guhkki<ex_adj><der_comp><adj><sg><nom>/guhkki<ex_adj><sem_dummytag><der_aadv><adv>/guhkki<ex_adj><sem_dummytag><der_comp><adj><attr>/guhkki<ex_adj><sem_dummytag><der_comp><adj><sg><nom>$ ^áiggi/áigi<n><sem_time><sg><acc>/áigi<n><sem_time><sg><gen>/áigi<n><sg><acc>/áigi<n><sg><gen>$ ^moaitán/moaitit<vblex><tv><indic><pret><conneg>/moaitit<vblex><tv><prfprc>$ ^Stáhtavuvddiid/stáhta<n><cmp_sggen><cmp>+vuovdi<n><pl><acc>/stáhta<n><cmp_sggen><cmp>+vuovdi<n><pl><gen>/stáhta<n><cmp_sggen><cmp>+vuovdi<n><sem_plc><pl><acc>/stáhta<n><cmp_sggen><cmp>+vuovdi<n><sem_plc><pl><gen>/stáhta<n><cmp_sgnom><cmp>+vuovdi<n><pl><acc>/stáhta<n><cmp_sgnom><cmp>+vuovdi<n><pl><gen>/stáhta<n><cmp_sgnom><cmp>+vuovdi<n><sem_plc><pl><acc>/stáhta<n><cmp_sgnom><cmp>+vuovdi<n><sem_plc><pl><gen>/stáhta<n><sem_org><cmp_sggen><cmp>+vuovdi<n><pl><acc>/stáhta<n><sem_org><cmp_sggen><cmp>+vuovdi<n><pl><gen>/stáhta<n><sem_org><cmp_sggen><cmp>+vuovdi<n><sem_plc><pl><acc>/stáhta<n><sem_org><cmp_sggen><cmp>+vuovdi<n><sem_plc><pl><gen>/stáhta<n><sem_org><cmp_sgnom><cmp>+vuovdi<n><pl><acc>/stáhta<n><sem_org><cmp_sgnom><cmp>+vuovdi<n><pl><gen>/stáhta<n><sem_org><cmp_sgnom><cmp>+vuovdi<n><sem_plc><pl><acc>/stáhta<n><sem_org><cmp_sgnom><cmp>+vuovdi<n><sem_plc><pl><gen>$ ^eanahálddašemiid/eana<n><cmp_sgnom><cmp>+hálddašit<ex_vblex><tv><der_nomact><n><pl><acc>/eana<n><cmp_sgnom><cmp>+hálddašit<ex_vblex><tv><der_nomact><n><pl><acc><err_orth_mt>/eana<n><cmp_sgnom><cmp>+hálddašit<ex_vblex><tv><der_nomact><n><pl><gen>/eana<n><cmp_sgnom><cmp>+hálddašit<ex_vblex><tv><der_nomact><n><pl><gen><err_orth_mt>/eana<n><sem_plc><cmp_sgnom><cmp>+hálddašit<ex_vblex><tv><der_nomact><n><pl><acc>/eana<n><sem_plc><cmp_sgnom><cmp>+hálddašit<ex_vblex><tv><der_nomact><n><pl><acc><err_orth_mt>/eana<n><sem_plc><cmp_sgnom><cmp>+hálddašit<ex_vblex><tv><der_nomact><n><pl><gen>/eana<n><sem_plc><cmp_sgnom><cmp>+hálddašit<ex_vblex><tv><der_nomact><n><pl><gen><err_orth_mt>$^,/,<cm>$ ^erenoamážit/erenoamáš<ex_adj><der_aadv><adv>/erenoamáš<ex_adj><der_comp><adj><attr>/erenoamáš<ex_adj><der_comp><adj><sg><nom>/erenoamáš<ex_adj><sem_dummytag><der_aadv><adv>/erenoamáš<ex_adj><sem_dummytag><der_comp><adj><attr>/erenoamáš<ex_adj><sem_dummytag><der_comp><adj><sg><nom>/erenoamážit<adv>$ ^go/go<cnjsub>/go<pcle><qst>$ ^sisabahkkemiid/*sisabahkkemiid$ ^ii/II<num><rom><sg><nom>/ii<vblex><iv><neg><indic><p3><sg>$ ^sáhte/sáhttit<vblex><iv><imp><conneg>/sáhttit<vblex><iv><imp><p2><sg>/sáhttit<vblex><iv><indic><pres><conneg>$ ^máhcahit/máhccat<ex_vblex><ex_iv><der_h><vblex><tv><indic><pres><p1><pl>/máhccat<ex_vblex><ex_iv><der_h><vblex><tv><indic><pres><p3><pl>/máhccat<ex_vblex><ex_iv><der_h><vblex><tv><indic><pret><p2><sg>/máhccat<ex_vblex><ex_iv><der_h><vblex><tv><inf>$ ^dakkár/dakkár<prn><dem><attr>/dakkár<prn><dem><sg><nom>$ ^guovlluin/guovlu<n><pl><loc>/guovlu<n><sem_plc><pl><loc>/guovlu<n><sem_plc><sg><com>/guovlu<n><sg><com>$ ^gos/gos<adv>/gos<adv><subqst>$ ^sámi/sápmi<n><sem_hum_lang><sg><acc>/sápmi<n><sem_hum_lang><sg><gen>/sápmi<n><sg><acc>/sápmi<n><sg><gen>$ ^vuoigatvuođat/vuoigatvuohta<n><pl><nom>/vuoigatvuohta<n><sem_rule><pl><nom>$ ^eai/ii<vblex><iv><neg><indic><p3><pl>$ ^vel/vel<adv>$ ^leat/leat<vblex><iv><indic><pres><conneg>/leat<vblex><iv><indic><pres><p1><pl>/leat<vblex><iv><indic><pres><p2><sg>/leat<vblex><iv><indic><pres><p3><pl>/leat<vblex><iv><inf>$ ^čielgasat/čielggas<adj><pl><nom>/čielggas<adj><sem_hum><pl><nom>/čielggas<ex_adj><der_comp><adj><attr>/čielggas<ex_adj><der_comp><adj><sg><nom>/čielggas<ex_adj><sem_hum><der_comp><adj><attr>/čielggas<ex_adj><sem_hum><der_comp><adj><sg><nom>$^./.<sent>$
[/4UJg0RdLzhs0]
[AQfBCXh_kn2F#0] ^Dađistaga/dađistaga<adv>$ ^go/go<cnjsub>/go<pcle><qst>$ ^viiddui/viidut<vblex><iv><indic><pret><p3><sg>$ ^skuvlavázzinbággu/skuvlavázzinbággu<n><sem_rule><sg><nom>/skuvlavázzinbággu<n><sg><nom>$^,/,<cm>$ ^de/de<adv>$ ^gárttai/gártat<vblex><iv><indic><pret><p3><sg>$ ^mánáide/mánná<n><pl><ill>/mánná<n><sem_hum><pl><ill>$ ^ja/ja<cnjcoo>$ ^nuoraide/nuorra<adj><pl><ill>/nuorra<adj><sem_hum><pl><ill>/nuorra<n><pl><ill>/nuorra<n><sem_hum><pl><ill>$ ^unnit/unnidit<vblex><tv><imp><conneg>/unnidit<vblex><tv><imp><p2><sg>/unnidit<vblex><tv><indic><pres><conneg>/unnit<adv>/unni<adj><pl><nom>/unni<adj><sem_dummytag><pl><nom>/unni<ex_adj><der_aadv><adv>/unni<ex_adj><der_comp><adj><attr>/unni<ex_adj><der_comp><adj><sg><nom>/unni<ex_adj><sem_dummytag><der_aadv><adv>/unni<ex_adj><sem_dummytag><der_comp><adj><attr>/unni<ex_adj><sem_dummytag><der_comp><adj><sg><nom>$ ^ja/ja<cnjcoo>$ ^unnit/unnidit<vblex><tv><imp><conneg>/unnidit<vblex><tv><imp><p2><sg>/unnidit<vblex><tv><indic><pres><conneg>/unnit<adv>/unni<adj><pl><nom>/unni<adj><sem_dummytag><pl><nom>/unni<ex_adj><der_aadv><adv>/unni<ex_adj><der_comp><adj><attr>/unni<ex_adj><der_comp><adj><sg><nom>/unni<ex_adj><sem_dummytag><der_aadv><adv>/unni<ex_adj><sem_dummytag><der_comp><adj><attr>/unni<ex_adj><sem_dummytag><der_comp><adj><sg><nom>$ ^áigi/áigi<n><sem_time><sg><nom>/áigi<n><sg><nom>$ ^oahppat/oahppat<vblex><tv><indic><pres><p1><pl>/oahppat<vblex><tv><inf>/oahppa<n><sem_edu><sg><nom><px2sg>/oahppa<n><sg><nom><px2sg>$ ^praktihkalaš/praktihkalaš<adj><attr>/praktihkalaš<adj><sg><nom>$ ^boazodoalu/boazodoallu<n><sem_domain><sg><acc>/boazodoallu<n><sem_domain><sg><gen>/boazodoallu<n><sg><acc>/boazodoallu<n><sg><gen>$ ^ruovttus/ruoktu<n><sem_plc><sg><acc><px3sg>/ruoktu<n><sem_plc><sg><gen><px3sg>/ruoktu<n><sem_plc><sg><loc>/ruoktu<n><sg><acc><px3sg>/ruoktu<n><sg><gen><px3sg>/ruoktu<n><sg><loc>$
[/AQfBCXh_kn2F]
[e3z8T59g4Ax1#0] ^Dan/Dan<n><abbr><gram_tabbr><attr>/Dan<n><abbr><gram_tabbr><sg><acc>/Dan<n><abbr><gram_tabbr><sg><gen>/Dan<n><abbr><gram_tabbr><sg><nom>/Dan<np><ant><m><attr>/Dan<np><ant><m><sg><acc>/Dan<np><ant><m><sg><gen>/Dan<np><ant><m><sg><nom>/Dan<np><attr>/Dan<np><sg><acc>/Dan<np><sg><gen>/Dan<np><sg><nom>/Da<np><ess>/Da<np><org><ess>/Da<np><org><sg><loc><south>/Da<np><sg><loc><south>/dat<prn><dem><sg><acc>/dat<prn><dem><sg><gen>/dat<prn><dem><sg><ill><attr>/dat<prn><dem><sg><loc><attr>$ ^son/son<pcle>/son<prn><pers><p3><sg><nom>$ ^lávii/lávet<vblex><tv><indic><pret><p3><sg>$ ^guldalit/guldalit<vblex><tv><indic><pres><p1><pl>/guldalit<vblex><tv><indic><pres><p3><pl>/guldalit<vblex><tv><indic><pret><p2><sg>/guldalit<vblex><tv><inf>$ ^iđđedis/iđđedis<adv>/iđđedis<adv><sem_time>$ ^gitta/gitta<adv>$ ^eahkedii/eahket<n><sem_time><sg><ill>/eahket<n><sg><ill>$^,/,<cm>$ ^álo/álo<adv>$ ^go/go<cnjsub>/go<pcle><qst>$ ^ii/II<num><rom><sg><nom>/ii<vblex><iv><neg><indic><p3><sg>$ ^lean/leat<vblex><iv><indic><pres><p1><sg>/leat<vblex><iv><indic><pret><conneg>/leat<vblex><iv><prfprc>$ ^skuvllas/skuvla<n><sem_edu_org><sg><acc><px3sg>/skuvla<n><sem_edu_org><sg><gen><px3sg>/skuvla<n><sem_edu_org><sg><loc>/skuvla<n><sg><acc><px3sg>/skuvla<n><sg><gen><px3sg>/skuvla<n><sg><loc>$^./.<sent>$
[/e3z8T59g4Ax1]
[jEmPXQqXHrht#0] ^Mii/mii<prn><ind><sg><nom>/mii<prn><itg><sg><nom>/mii<prn><rel><sg><nom>/mun<prn><pers><p1><pl><nom>$ ^leat/leat<vblex><iv><indic><pres><conneg>/leat<vblex><iv><indic><pres><p1><pl>/leat<vblex><iv><indic><pres><p2><sg>/leat<vblex><iv><indic><pres><p3><pl>/leat<vblex><iv><inf>$ ^vuolgán/vuolgit<vblex><iv><indic><pret><conneg>/vuolgit<vblex><iv><prfprc>$ ^su/son<prn><pers><p3><sg><acc>/son<prn><pers><p3><sg><gen>$ ^lusa/lusa<post>$ ^su/son<prn><pers><p3><sg><acc>/son<prn><pers><p3><sg><gen>$ ^ruktui/rukto<n><sem_route><sg><ill>/rukto<n><sg><ill>/ruoktu<n><sem_plc><sg><ill>/ruoktu<n><sg><ill>$ ^Rørosii/Røros<np><cog><sg><ill>/Røros<np><sg><ill>/Røros<np><top><sg><ill>$ ^oažžun/oažžut<ex_vblex><tv><der_nomact><n><sg><gen><allegro>/oažžut<ex_vblex><tv><der_nomact><n><sg><nom>/oažžut<ex_vblex><tv><der_nomag><n><ess>/oažžut<ex_vblex><tv><der_nomag><n><sg><loc><south>/oažžut<vblex><tv><actio><gen>/oažžut<vblex><tv><actio><nom>/oažžut<vblex><tv><prfprc>$ ^dihte/diehtit<vblex><tv><indic><pres><p1><du>/diehtit<vblex><tv><indic><pret><p3><pl>/dihte<post>$ ^su/son<prn><pers><p3><sg><acc>/son<prn><pers><p3><sg><gen>$ ^muitalit/muitalit<vblex><tv><indic><pres><p1><pl>/muitalit<vblex><tv><indic><pres><p3><pl>/muitalit<vblex><tv><indic><pret><p2><sg>/muitalit<vblex><tv><inf>$ ^skuvlla/skuvla<n><sem_edu_org><sg><acc>/skuvla<n><sem_edu_org><sg><gen>/skuvla<n><sem_edu_org><sg><gen><allegro>/skuvla<n><sg><acc>/skuvla<n><sg><gen>/skuvla<n><sg><gen><allegro>$ ^álggaheami/álggahit<ex_vblex><tv><der_nomact><n><sg><acc>/álggahit<ex_vblex><tv><der_nomact><n><sg><gen>$ ^birra/birra<adv>/birra<post>/birra<pr>$ ^ja/ja<cnjcoo>$ ^vuosttaš/vuosttaš<adj><ord><attr>/vuosttaš<adj><ord><sg><nom>$ ^skuvlajagi/skuvlajahki<n><sem_time><sg><acc>/skuvlajahki<n><sem_time><sg><gen>/skuvlajahki<n><sg><acc>/skuvlajahki<n><sg><gen>$ ^diliid/dilli<n><pl><acc>/dilli<n><pl><gen>/dilli<n><sem_state><pl><acc>/dilli<n><sem_state><pl><gen>$ ^birra/birra<adv>/birra<post>/birra<pr>$^./.<sent>$
[/jEmPXQqXHrht]
[xV2pshGaRVBc#0] ^Sámi/Sápmi<np><sg><acc>/Sápmi<np><sg><gen>/Sápmi<np><top><sg><acc>/Sápmi<np><top><sg><gen>/sápmi<n><sem_hum_lang><sg><acc>/sápmi<n><sem_hum_lang><sg><gen>/sápmi<n><sg><acc>/sápmi<n><sg><gen>$ ^bustávat/bustávva<n><pl><nom>/bustávva<n><sem_sign><pl><nom>/bustávva<n><sem_sign><sg><acc><px2sg>/bustávva<n><sem_sign><sg><gen><px2sg>/bustávva<n><sg><acc><px2sg>/bustávva<n><sg><gen><px2sg>$ ^iešguđet/iešguhtet<prn><ind><acc>/iešguhtet<prn><ind><attr>/iešguhtet<prn><ind><gen>$^ge/ge<pcle>$ ^diehtobásain/diehtobása<n><pl><loc>/diehtobása<n><sem_plc-abstr><pl><loc>/diehtobása<n><sem_plc-abstr><sg><com>/diehtobása<n><sg><com>$ ^bohciidahttet/*bohciidahttet$ ^hástalusaid/hástalus<n><pl><acc>/hástalus<n><pl><gen>/hástalus<n><sem_semcon><pl><acc>/hástalus<n><sem_semcon><pl><gen>$ ^earret eará/earret eará<adv>$ ^sámi/sápmi<n><sem_hum_lang><sg><acc>/sápmi<n><sem_hum_lang><sg><gen>/sápmi<n><sg><acc>/sápmi<n><sg><gen>$ ^báikenamaid/báikenamma<n><pl><acc>/báikenamma<n><pl><gen>/báikenamma<n><sem_cat><pl><acc>/báikenamma<n><sem_cat><pl><gen>$ ^registreremiin/registreret<ex_vblex><tv><der_nomact><n><pl><loc>/registreret<ex_vblex><tv><der_nomact><n><sg><com>/registreret<vblex><tv><actio><com>$^./.<sent>$
[/xV2pshGaRVBc]
